Inventaris van de verzameling Registers 71 en 84, de Oorspronkelijke Aanwijzende Tafels en andere bestanden van het Kadaster Zuid-Holland, vestiging Zoetermeer
Nationaal Archief, Den Haag
- Register 84: Perceelsgewijze kadastrale leggers
  - Gebonden registers, soms met naamlijsten, 1-2094
    - s-Gravenhage R Serie 1 Deel5 Art. nrs.: 1220 - 1442, 494
    - s-Gravenhage R Serie 1 Deel 6 Art. nrs.: 1443 - 1793, 495
    - s-Gravenhage R Serie 1 Deel 7 Art. nrs.: 1794 - 2130, 496
    - s-Gravenhage R Serie 1 Deel 8 Art. nrs.: 2131-2457, 497
    - s-Gravenhage R Serie 1 Deel 9 Art. nrs.: 2458 - 2805, 498
    - s-Gravenhage R Serie 1 Deel 10 Art. nrs.: 2806 - 3161, 499
    - s-Gravenhage R Serie 1 Deel 11 Art. nrs.: 3162 - 3512, 500
    - s-Gravenhage R Serie 1 Deel 12 Art. nrs.: 3513 - 3860, 501
    - s-Gravenhage R Serie 1 Deel 13 Art. nrs.: 3861 - 4102, 502
    - s-Gravenhage R Serie 1 Deel 14 Art. nrs.: 4103 - 4460, 503
    - s-Gravenhage R Serie 1 Deel 15 Art. nrs.: 4461 - 4815, 504
    - s-Gravenhage R Serie 1 Deel 16 Art. nrs.: 4816 - 5163, 505
    - s-Gravenhage R Serie 2 Gemeente 1 Art. nrs.: 5202, 506
    - s-Gravenhage R Serie 2 Gemeente Il Art. nrs.: 5202, 507
    - s-Gravenhage R Serie 2 Deel 1 t/m 7 Art. nrs.: 1 - 2127, 508
    - s-Gravenhage R Serie 2 Deel 8 t/m 16 Art. nrs.: 2159- 5163, 509
    - s-Gravenhage R Serie 2 Deel 17 Art. nrs.: 5164 - 5520, 510
    - s-Gravenhage R Serie 2 Deel 18 Art. nrs.: 5521 - 5870, 511
    - s-Gravenhage R Serie 2 Deel 19 Art. nrs.: 5871 - 6225, 512
    - s-Gravenhage R Serie 2 Deel20 Art. nrs.: 6226 - 6564, 513
    - s-Gravenhage R Serie 2 Deel 21 Art. nrs.: 6565 - 6924, 514
    - s-Gravenhage R Serie 2 Deel 22 Art. nrs.: 6925 - 7265, 515
    - s-Gravenhage R Serie 2 Deel23 Art. nrs.: 7266 - 7628, 516
    - s-Gravenhage R Serie 2 Deel 24 Art. nrs.: 7629 - 7990, 517
    - s-Gravenhage R Serie 2 Deel25 Art. nrs.: 7991 - 8349, 518
    - s-Gravenhage R Serie 2 Deel 26 Art. nrs.: 8350 - 8712, 519
    - s-Gravenhage R Serie 2 Deel 27 Art. nrs.: 8713 - 8972, 520
    - s-Gravenhage R Serie 2 Deel 28 Art. nrs.: 8973 - 9325, 521
    - s-Gravenhage W Serie 1 Deel 1 Art. nrs.: 1 - 276, 522
    - s-Gravenhage U Serie 2 Gemeente Art. nrs.: 1, 523
    - s-Gravenhage U Serie 1 Deel 1 Art. nrs.: 57 - 299, 524
    - s-Gravenhage V Serie 1 Deel 1 Art. nrs.: 1 - 243, 525
    - s-Gravenhage V Serie 1 Deel 2 Art. nrs.: 244 - 576, 526
    - s-Gravenhage V Serie 1 Deel 3 Art. nrs.: 577 - 914, 527
    - s-Gravenhage V Serie 1 Deel 4 Art. nrs.: 915-1127, 528
    - s-Gravenhage V Serie 1 Deel 5 Art. nrs.: 1128-1479, 529
    - s-Gravenhage V Serie 2 Gemeente Art. nrs.: 2373, 530
    - s-Gravenhage V Serie 2 Deel 1 t/m 5 Art. nrs.: 4 - 1479, 531
    - s-Gravenhage V Serie 2 Deel 6 Art. nrs.: 1480 - 1837, 532
    - s-Gravenhage V Serie 2 Deel 7 Art. nrs.: 1838 - 2193, 533
    - s-Gravenhage V Serie 2 Deel 8 Art. nrs.: 2194 - 2534, 534
    - s-Gravenhage V Serie 2 Deel 9 Art. nrs.: 2535 - 2887, 535
    - s-Gravenhage V Serie 2 Deel 10 Art. nrs.: 2888 - 3241, 536
    - s-Gravenhage V Serie 2 Deel 11 Art. nrs.: 3242 - 3597, 537
    - s-Gravenhage V Serie 2 Deel 12 Art. nrs.: 3598 - 3946, 538
    - s-Gravenhage V Serie 2 Deel 13 Art. nrs.: 3947 - 4301, 539
    - s-Gravenhage V Serie 2 Deel 14 Art. nrs.: 4302 - 4660, 540
    - s-Gravenhage V Serie 2 Deel 15 Art. nrs.: 4661 - 5019, 541
    - s-Gravenhage V Serie 2 Deel 16 Art. nrs.: 5020 - 5381, 542
    - s-Gravenhage V Serie 2 Deel 17 Art. nrs.: 5382 - 5743, 543
    - s-Gravenhage V Serie 2 Deel 18 Art. nrs.: 5744 - 6104, 544
    - s-Gravenhage V Serie 2 Deel 19 Art. nrs.: 6105 - 6475, 545
    - s-Gravenhage V Serie 2 Deel 20 Art. nrs.: 6476 - 6733, 546
    - s-Gravenhage V Serie 2 Deel 21 Art. nrs.: 6734 - 6995, 547
    - s-Gravenhage W Serie 1 Deel 1 Art. nrs.: 1 - 346, 548
    - s-Gravenhage W Serie 1 Deel 2 Art. nrs.: 347 - 653, 549
    - s-Gravenhage W Serie 1 Deel 3 Art. nrs.: 654 - 999, 550
    - s-Gravenhage W Serie 1 Deel 4 Art. nrs.: 1000 - 1349, 551
    - s-Gravenhage W Serie 1 Deel 5 Art. nrs.: 1350 - 1709, 552
    - s-Gravenhage W Serie 2 Deel 1 t/m 5 Art. nrs.: 1 - 1707, 553
    - s-Gravenhage W Serie 2 Deel 6 Art. nrs.: 1719 - 2068, 554
    - s-Gravenhage W Serie 2 Deel 7 Art. nrs.: 2069 - 2428, 555
    - s-Gravenhage W Serie 2 Deel 8 Art. nrs.: 2429 - 2787, 556
    - s-Gravenhage W Serie 2 Deel 9 Art. nrs.: 2788 - 3148, 557
    - s-Gravenhage W Serie 2 Deel 10 Art. nrs.: 3149 - 3511, 558
    - s-Gravenhage W Serie 2 Deel 11 Art. nrs.: 3512 - 3869, 559
    - s-Gravenhage W Serie 2 Deel 12 Art. nrs.: 3870 - 4230, 560
    - s-Gravenhage W Serie 2 Deel 13 Art. nrs.: 4231 - 4593, 561
    - s-Gravenhage W Serie 2 Deel 14 Art. nrs.: 4594 - 4853, 562
    - s-Gravenhage W Serie 2 Deel 15 Art. nrs.: 4854 - 5114, 563
    - s-Gravenhage W Serie 2 Deel 16 Art. nrs.: 5115 - 5395, 564
    - s-Gravenhage X Serie 1 Deel 1 Art. nrs.: 1 - 310, 565
    - s-Gravenhage X Serie 1 Deel 2 Art. nrs.: 311-619, 566
    - s-Gravenhage X Serie 1 Deel 3 Art. nrs.: 620 - 945, 567
    - s-Gravenhage X Serie 1 Deel 4 Art. nrs.: 946 - 1297, 568
    - s-Gravenhage X Serie 1 Deel 5 Art. nrs.: 1298 - 1654, 569
    - s-Gravenhage X Serie 2 Gemeente Art. nrs.: 1273, 570
    - s-Gravenhage X Serie 2 Deel 1 t/m 5 Art. nrs.: 20 - 1652, 571
    - s-Gravenhage X Serie 2 Deel 6 Art. nrs.: 1655 - 2008, 572
    - s-Gravenhage X Serie 2 Deel 7 Art. nrs.: 2009 - 2343, 573
    - s-Gravenhage X Serie 2 Deel 8 Art. nrs.: 2344 - 2692, 574
    - s-Gravenhage X Serie 2 Deel 9 Art. nrs.: 2693 - 3051, 575
    - s-Gravenhage X Serie 2 Deel 10 Art. nrs.: 3052 - 3409, 576
    - s-Gravenhage X Serie 2 Deel 11 Art. nrs.: 3410 - 3772, 577
    - s-Gravenhage X Serie 2 Deel 12 Art. nrs.: 3773 - 4134, 578
    - s-Gravenhage X Serie 2 Deel 13 Art. nrs.: 4135 - 4496, 579
    - s-Gravenhage X Serie 2 Deel 14 Art. nrs.: 4497 - 4873, 580
    - s-Gravenhage X Serie 2 Deel 15 Art. nrs.: 4874 - 5235, 581
    - s-Gravenhage X Serie 2 Deel 16 Art. nrs.: 5236 - 5611, 582
    - s-Gravenhage X Serie 2 Deel 17 Art. nrs.: 5612 - 5968, 583
    - s-Gravenhage X Serie 2 Deel 18 Art. nrs.: 5969 - 6228, 584
    - s-Gravenhage X Serie 2 Deel 19 Art. nrs.: 6229 - 6520, 585
    - s-Gravenhage X Serie 2 Deel 20 Art. nrs.: 6521 - 6783, 586
    - s-Gravenhage Y Serie 1 Deel 1 Art. nrs.: 1 - 300, 587
    - s-Gravenhage Y Serie 1 Deel 2 Art. nrs.: 301 - 643, 588
    - s-Gravenhage Y Serie 1 Deel 3 Art. nrs.: 644 - 997, 589
    - s-Gravenhage Y Serie 2 Deel 1 t/m 3 Art. nrs.: 2 - 989, 590
    - s-Gravenhage Y Serie 2 Deel 4 Art. nrs.: 998 - 1355, 591
    - s-Gravenhage Y Serie 2 Deel 5 Art. nrs.: 1356 -1717, 592
    - s-Gravenhage Y Serie 2 Deel 6 Art. nrs.: 1718 - 1986, 593
    - s-Gravenhage Y Serie 2 Deel 7 Art. nrs.: 1987 - 2095, 594
    - s-Gravenhage Z Serie 1 Deel 1 Art. nrs.: 1 - 318, 595
    - s-Gravenhage Z Serie 1 Deel 2 Art. nrs.: 319 - 666, 596
    - s-Gravenhage Z Serie 1 Deel 3 Art. nrs.: 667 - 1012, 597
    - s-Gravenhage Z Serie 1 Deel4 Art. nrs.: 1013 - 1368, 598
    - s-Gravenhage Z Serie 1 Deel 5 Art. nrs.: 1369 - 1726, 599
    - s-Gravenhage Z Serie 2 Deel 1 t/m 5 Art. nrs.: 10 - 1724, 600
    - s-Gravenhage Z Serie 2 Deel 6 Art. nrs.: 1727 - 2085, 601
    - s-Gravenhage Z Serie 2 Deel 7 Art. nrs.: 2086 - 2440, 602
    - s-Gravenhage Z Serie 2 Deel8 Art. nrs.: 2441 - 2802, 603
    - s-Gravenhage Z Serie 2 Deel 9 Art. nrs.: 2803-3161, 604
    - s-Gravenhage Z Serie 2 Deel 10 Art. nrs.: 3162 - 3524, 605
    - s-Gravenhage Z Serie 2 Deel 11 Art. nrs.: 3525 - 3885, 606
    - s-Gravenhage Z Serie 2 Deel 12 Art. nrs.: 3886 - 4166, 607
    - s-Gravenhage Z Serie 2 Deel 13 Art. nrs.: 4167 - 4428, 608
    - s-Gravenhage AB Serie 1 Deel 1 Art. nrs.: 1 - 171, 609
    - s-Gravenhage AB Serie 1 Deel 2 Art. nrs.: 172 - 497, 610
    - s-Gravenhage AB Serie 1 Deel 3 Art. nrs.: 498 - 833, 611
    - s-Gravenhage AB Serie 1 Deel 4 Art. nrs.: 834 - 1187, 612
    - s-Gravenhage AB Serie 2 Deel 1 t/m 4 Art. nrs.: 1 - 1179, 613
    - s-Gravenhage AB Serie 2 Deel 5 Art. nrs.: 1188 - 1528, 614
    - s-Gravenhage AB Serie 2 Deel 6 Art. nrs.: 1529 - 1884, 615
    - s-Gravenhage AB Serie 2 Deel? Art. nrs.: 1885 - 2243, 616
    - s-Gravenhage AB Serie 2 Deel 8 Art. nrs.: 2244 - 2606, 617
    - s-Gravenhage AB Serie 2 Deel 9 Art. nrs.: 2607 - 2969, 618
    - s-Gravenhage AB Serie 2 Deel 10 Art. nrs.: 2970 - 3343, 619
    - s-Gravenhage AB Serie 2 Deel 11 Art. nrs.: 3343 - 3620, 620
    - s-Gravenhage AB Serie 2 Deel 12 Art. nrs.: 3621 - 3802, 621
    - s-Gravenhage AC Serie 1 Gemeente Art. nrs.: 180, 622
    - s-Gravenhage AC Serie 1 Deel 1 Art. nrs.: 1 - 303, 623
    - s-Gravenhage AC Serie 1 Deel 2 Art. nrs.: 305 - 655, 624
    - s-Gravenhage AC Serie 1 Deel 3 Art. nrs.: 656 - 1005, 625
    - s-Gravenhage AC Serie 1 Deel 4 Art. nrs.: 1006 - 1363, 626
    - s-Gravenhage AC Serie 1 Deel 5 Art. nrs.: 1364 - 1724, 627
    - s-Gravenhage AD Serie 1 Deel 1 Art. nrs.: 1 - 259, 628
    - s-Gravenhage AD Serie 1 Deel 2 Art. nrs.: 260 - 592, 629
    - s-Gravenhage AD Serie 1 Deel 3 Art. nrs.: 593 - 923, 630
    - s-Gravenhage AD Serie 1 Deel 4 Art. nrs.: 924 - 1267, 631
    - s-Gravenhage AD Serie 1 Deel5 Art. nrs.: 1268 - 1617, 632
    - s-Gravenhage AD Serie 2 Gemeente Art. nrs.: 1957, 633
    - s-Gravenhage AD Serie 2 Deel 1 t/m 5 Art. nrs.: 2 - 1617, 634
    - s-Gravenhage AD Serie 2 Deel 6 Art. nrs.: 1618 - 1963, 635
    - s-Gravenhage AD Serie 2 Deel 7 Art. nrs.: 1964 - 2320, 636
    - s-Gravenhage AD Serie 2 Deel 8 Art. nrs.: 2321 - 2670, 637
    - s-Gravenhage AD Serie 2 Deel 9 Art. nrs.: 2671 - 3027, 638
    - s-Gravenhage AD Serie 2 Deel 10 Art. nrs.: 3028 - 3301, 639
    - s-Gravenhage AD Serie 2 Deel 11 Art. nrs.: 3302 - 3445, 640
    - s-Gravenhage AE Serie 1 Deel 1 Art. nrs.: 1 - 257, 641
    - s-Gravenhage AE Serie 1 Deel 2 Art. nrs.: 258 - 531, 642
    - s-Gravenhage AE Serie 1 Deel 3 Art. nrs.: 532 - 860, 643
    - s-Gravenhage AE Serie 1 Deel 4 Art. nrs.: 861 - 1191, 644
    - s-Gravenhage AE Serie 2 Gemeente Art. nrs.: 6, 645
    - s-Gravenhage AE Serie 2 Deel 1 t/m 4 Art. nrs.: 1 - 1189, 646
    - s-Gravenhage AE Serie 2 Deel5 Art. nrs.: 1192 - 1536, 647
    - s-Gravenhage AE Serie 2 Deel 6 Art. nrs.: 1539 - 1896, 648
    - s-Gravenhage AE Serie 2 Deel 7 Art. nrs.: 1897 - 2246, 649
    - s-Gravenhage AE Serie 2 Deel 8 Art. nrs.: 2247 - 2589, 650
    - s-Gravenhage AE Serie 2 Deel 9 Art. nrs.: 2500 - 2939, 651
    - s-Gravenhage AE Serie 2 Deel 10 Art. nrs.: 2940 - 3284, 652
    - s-Gravenhage AE Serie 2 Deel 11 Art. nrs.: 3285 - 3645, 653
    - s-Gravenhage AE Serie 2 Deel 12 Art. nrs.: 3646 - 4016, 654
    - s-Gravenhage AE Serie 2 Deel 13 Art. nrs.: 4017 - 4280 A, 655
    - s-Gravenhage AF Serie 1 Deel 1 Art. nrs.: 1 - 327, 656
    - s-Gravenhage AF Serie 1 Deel 2 Art. nrs.: 328 - 669, 657
    - s-Gravenhage AF Serie 1 Deel 3 Art. nrs.: 670 - 1022, 658
    - s-Gravenhage AF Serie 1 Deel 4 Art. nrs.: 1023 - 1378, 659
    - s-Gravenhage AF Serie 1 Deel 5 Art. nrs.: 1379-1737, 660
    - s-Gravenhage AF Serie 1 Deel 6 Art. nrs.: 1738 - 2093, 661
    - s-Gravenhage AF Serie 2 Deel 1 t/m 6 Art. nrs.: 17 - 2090, 662
    - s-Gravenhage AF Serie 2 Deel 7 Art. nrs.: 2094 - 2441, 663
    - s-Gravenhage AF Serie 2 Deel 8 Art. nrs.: 2442 - 2798, 664
    - s-Gravenhage AF Serie 2 Deel 9 Art. nrs.: 2799 - 3161, 665
    - s-Gravenhage AF Serie 2 Deel 10 Art. nrs.: 3162 - 3524, 666
    - s-Gravenhage AF Serie 2 Deel 11 Art. nrs.: 3525 - 3887, 667
    - s-Gravenhage AF Serie 2 Deel 12 Art. nrs.: 3888 - 4259, 668
    - s-Gravenhage AF Serie 2 Deel 13 Art. nrs.: 4260 - 4516, 669
    - s-Gravenhage AF Serie 2 Deel 14 Art. nrs.: 4517 - 4686, 670
    - s-Gravenhage AG Serie 1 Deel 1 Art. nrs.: 1 - 280, 671
    - s-Gravenhage AG Serie 1 Deel 2 Art. nrs.: 281 - 592, 672
    - s-Gravenhage AG Serie 1 Deel 3 Art. nrs.: 593 - 935, 673
    - s-Gravenhage AG Serie 1 Deel 4 Art. nrs.: 936 - 1281, 674
    - s-Gravenhage AG Serie 1 Deel 5 Art. nrs.: 1282 - 1634, 675
    - s-Gravenhage AG Serie 2 Deel 1 t/m 5 Art. nrs.: 251 - 1630, 676
    - s-Gravenhage AG Serie 2 Deel 6 Art. nrs.: 1635 - 1985, 677
    - s-Gravenhage AG Serie 2 Deel 7 Art. nrs.: 1986 - 2345, 678
    - s-Gravenhage AG Serie 2 Deel 8 Art. nrs.: 2346 - 2704, 679
    - s-Gravenhage AG Serie 2 Deel 9 Art. nrs.: 2705 - 3066, 680
    - s-Gravenhage AG Serie 2 Deel 10 Art. nrs.: 3067 - 3322, 681
    - s-Gravenhage AG Serie 2 Deel 11 Art. nrs.: 3323 - 3414, 682
    - s-Gravenhage AH Serie 1 Deel 1 Art. nrs.: 1 - 319, 683
    - s-Gravenhage AH Serie 1 Deel 2 Art. nrs.: 320 - 652, 684
    - s-Gravenhage AH Serie 1 Deel 3 Art. nrs.: 653 - 1002, 685
    - s-Gravenhage AH Serie 1 Deel 4 Art. nrs.: 1003 - 1295, 686
    - s-Gravenhage AH Serie 2 Gemeente Art. nrs.: 1466, 687
    - s-Gravenhage AH Serie 2 Deel 1 t/m 4 Art. nrs.: 49 - 1293, 688
    - s-Gravenhage AH Serie 2 Deel 5 Art. nrs.: 1296 - 1649, 689
    - s-Gravenhage AH Serie 2 Deel 6 Art. nrs.: 1650 - 2003, 690
    - s-Gravenhage AH Serie 2 Deel 7 Art. nrs.: 2004 - 2365, 691
    - s-Gravenhage AH Serie 2 Deel 8 Art. nrs.: 2366 - 2486, 692
    - s-Gravenhage Al Serie 1 Deel 1 Art. nrs.: 1 - 193, 693
    - s-Gravenhage Al Serie 1 Deel 2 Art. nrs.: 194-537, 694
    - s-Gravenhage Al Serie 1 Deel 3 Art. nrs.: 538 - 876, 695
    - s-Gravenhage Al Serie 1 Deel4 Art. nrs.: 877 - 1218, 696
    - s-Gravenhage Al Serie 1 Deel 5 Art. nrs.: 1219 - 1556, 697
    - s-Gravenhage Al Serie 2 Gemeente Art. nrs.: 513, 698
    - s-Gravenhage Al Serie 2 Deel 1 t/m 3 Art. nrs.: 3 - 968, 699
    - s-Gravenhage Al Serie 2 Deel 4 t/m 5 Art. nrs.: 978 - 1552, 700
    - s-Gravenhage Al Serie 2 Deel 6 Art. nrs.: 1557 - 1905, 701
    - s-Gravenhage Al Serie 2 Deel 7 Art. nrs.: 1906 - 2258, 702
    - s-Gravenhage Al Serie 2 Deel 8 Art. nrs.: 2259 - 2615, 703
    - s-Gravenhage Al Serie 2 Deel 9 Art. nrs.: 2616 - 2963, 704
    - s-Gravenhage Al Serie 2 Deel 10 Art. nrs.: 2964 - 3311, 705
    - s-Gravenhage Al Serie 2 Deel 11 Art. nrs.: 3312 - 3670, 706
    - s-Gravenhage Al Serie 2 Deel 12 Art. nrs.: 3671 - 4033, 707
    - s-Gravenhage Al Serie 2 Deel 13 Art. nrs.: 4634 - 4396, 708
    - s-Gravenhage Al Serie 2 Deel 14 Art. nrs.: 4397 - 4680, 709
    - s-Gravenhage Al Serie 2 Deel 15 Art. nrs.: 4682 - 4948, 710
    - s-Gravenhage Al Serie 2 Deel 16 Art. nrs.: 4949 - 5216, 711
    - s-Gravenhage Al Serie 2 Deel 17 Art. nrs.: 5217 - 5588, 712
    - s-Gravenhage Al Serie 2 Deel 18 Art. nrs.: 5590 - 5850, 713
    - s-Gravenhage AK Serie 1 Deel 1 Art. nrs.: 1 - 209, 714
    - s-Gravenhage AK Serie 1 Deel 2 Art. nrs.: 210 - 522, 715
    - s-Gravenhage AK Serie 1 Deel 3 Art. nrs.: 523 - 815, 716
    - s-Gravenhage AK Serie 1 Deel 4 Art. nrs.: 816 - 1163, 717
    - s-Gravenhage AK Serie 1 Deel5 Art. nrs.: 1164 - 1518, 718
    - s-Gravenhage AK Serie 1 Deel 6 Art. nrs.: 1519 - 1808, 719
    - s-Gravenhage AK Serie 1 Deel 7 Art. nrs.: 1809 - 2164, 720
    - s-Gravenhage AK Serie 1 Deel 8 Art. nrs.: 2165 - 2518, 721
    - s-Gravenhage AK Serie 1 Deel 9 Art. nrs.: 2519 - 2872, 722
    - s-Gravenhage AK Serie 1 Deel 10 Art. nrs.: 2873 - 3128, 723
    - s-Gravenhage AK Serie 1 Deel 11 Art. nrs.: 3129 - 3486, 724
    - s-Gravenhage AK Serie 1 Deel 12 Art. nrs.: 3487 - 3833, 725
    - s-Gravenhage AK Serie 1 Deel 13 Art. nrs.: 3834 - 4198, 726
    - s-Gravenhage AK Serie 1 Deel 14 Art. nrs.: 4199 - 4558, 727
    - s-Gravenhage AK Serie 1 Deel 15 Art. nrs.: 4559 - 4916, 728
    - s-Gravenhage AK Serie 2 Gemeente Art. nrs.: 6715, 729
    - s-Gravenhage AK Serie 2 Deel 1 Art. nrs.: 14 - 1591, 730
    - s-Gravenhage AK Serie 2 Deel 2 Art. nrs.: 1593-2517, 731
    - ? ? ? Art. nrs.: ?, 732
      Naamlijst ?
    - s-Gravenhage AK Serie 2 Deel 10 t/m 15 Art. nrs.: 2873 - 4912, 733
    - s-Gravenhage AK Serie 2 Deel 16 Art. nrs.: 4917 - 5270, 734
    - s-Gravenhage AK Serie 2 Deel 17 Art. nrs.: 5271 - 5613, 735
    - s-Gravenhage AK Serie 2 Deel 18 Art. nrs.: 5614 - 5967, 736
    - s-Gravenhage AK Serie 2 Deel 19 Art. nrs.: 5968 - 6318, 737
    - s-Gravenhage AK Serie 2 Deel 20 Art. nrs.: 6319 - 6677, 738
    - s-Gravenhage AK Serie 2 Deel 21 Art. nrs.: 6678 - 7022, 739
    - s-Gravenhage AK Serie 2 Deel 22 Art. nrs.: 7023 - 7380, 740
    - s-Gravenhage AK Serie 2 Deel 23 Art. nrs.: 7381 - 7732, 741
    - s-Gravenhage AK Serie 2 Deel 24 Art. nrs.: 7733 - 8075, 742
    - s-Gravenhage AK Serie 2 Deel25 Art. nrs.: 8076 - 8434, 743
    - s-Gravenhage AK Serie 2 Deel 26 Art. nrs.: 8435 - 8789, 744
    - s-Gravenhage AK Serie 2 Deel27 Art. nrs.: 8790 - 9148, 745
    - s-Gravenhage AK Serie 2 Deel 28 Art. nrs.: 9149 - 9511, 746
    - s-Gravenhage AK Serie 2 Deel 29 Art. nrs.: 9512 - 9874, 747
    - s-Gravenhage AK Serie 2 Deel 30 Art. nrs.: 9875 - 10237, 748
    - s-Gravenhage AK Serie 2 Deel 31 Art. nrs.: 10238 - 10601, 749
    - s-Gravenhage AK Serie 2 Deel 32 Art. nrs.: 10602 - 10964, 750
    - s-Gravenhage AK Serie 2 Deel 33 Art. nrs.: 10965 - 11333, 751
    - s-Gravenhage AK Serie 2 Deel 34 Art. nrs.: 11334 - 11716, 752
    - s-Gravenhage AK Serie 2 Deel35 Art. nrs.: 11717 - 12080, 753
    - s-Gravenhage AK Serie 2 Deel 36 Art. nrs.: 12081 - 12344, 754
    - s-Gravenhage AK Serie 2 Deel 37 Art. nrs.: 12345 - 12626, 755
    - s-Gravenhage AK Serie 2 Deel 38 Art. nrs.: 12627 - 12911, 756
    - s-Gravenhage AK Serie 2 Deel 39 Art. nrs.: 12912 - 13178, 757
    - s-Gravenhage AK Serie 2 Deel 40 Art. nrs.: 13179 - 13560, 758
    - s-Gravenhage AK Serie 2 Deel 41 Art. nrs.: 13561 - 13823, 759
    - s-Gravenhage AL Serie 1 Deel 1 Art. nrs.: 1 - 175, 760
    - s-Gravenhage AL Serie 1 Deel 2 Art. nrs.: 176 - 492, 761
    - s-Gravenhage AL Serie 1 Deel 3 Art. nrs.: 493 - 838, 762
    - s-Gravenhage AL Serie 1 Deel 4 Art. nrs.: 839 - 1152, 763
    - s-Gravenhage AL Serie 1 Deel5 Art. nrs.: 1153 - 1491, 764
    - s-Gravenhage AL Serie 1 Deel 6 Art. nrs.: 1492 - 1840, 765
    - s-Gravenhage AL Serie 1 Deel 7 Art. nrs.: 1841 - 2196, 766
    - s-Gravenhage AL Serie 1 Deel 8 Art. nrs.: 2197 - 2448, 767
    - s-Gravenhage AL Serie 1 Deel 9 Art. nrs.: 2449 - 2809, 768
    - s-Gravenhage AL Serie 1 Deel 10 Art. nrs.: 2810 - 3172, 769
    - s-Gravenhage AL Serie 1 Deel 11 Art. nrs.: 3173 - 3554, 770
    - s-Gravenhage AL Serie 1 Deel 12 Art. nrs.: 3555 - 3825, 771
    - s-Gravenhage AL Serie 1 Deel 13 Art. nrs.: 3826 - 4199, 772
    - s-Gravenhage AL Serie 1 Deel 14 Art. nrs.: 4200 - 4474, 773
    - s-Gravenhage AL Serie 1 Deel 15 Art. nrs.: 4475 - 4768, 774
    - s-Gravenhage AM Serie 1 Deel 1 Art. nrs.: 1 - 218, 775
    - s-Gravenhage AM Serie 1 Deel 2 Art. nrs.: 219 - 565, 776
    - s-Gravenhage AM Serie 1 Deel 3 Art. nrs.: 566 - 847, 777
    - s-Gravenhage AM Serie 1 Deel 4 Art. nrs.: 848 - 1183, 778
    - s-Gravenhage AM Serie 1 Deel 5 Art. nrs.: 1184 - 1529, 779
    - s-Gravenhage AM Serie 1 Deel 6 Art. nrs.: 1530 - 1884, 780
    - s-Gravenhage AM Serie 1 Deel 7 Art. nrs.: 1885 - 2242, 781
    - s-Gravenhage AM Serie 2 Deel 1 t/m 7 Art. nrs.: 1 - 2241, 782
    - s-Gravenhage AM Serie 2 Deel 8 Art. nrs.: 2243 - 2600, 783
    - s-Gravenhage AM Serie 2 Deel 9 Art. nrs.: 2601 - 2953, 784
    - s-Gravenhage AM Serie 2 Deel 10 Art. nrs.: 2954 - 3304, 785
    - s-Gravenhage AM Serie 2 Deel 11 Art. nrs.: 3305 - 3659, 786
    - s-Gravenhage AM Serie 2 Deel 12 Art. nrs.: 3660 - 4012, 787
    - s-Gravenhage AM Serie 2 Deel 13 Art. nrs.: 4013-4374, 788
    - s-Gravenhage AM Serie 2 Deel 14 Art. nrs.: 4375 - 4736, 789
    - s-Gravenhage AM Serie 2 Deel 15 Art. nrs.: 4737 - 5099, 790
    - s-Gravenhage AM Serie 2 Deel 16 Art. nrs.: 5101 - 5463, 791
    - s-Gravenhage AM Serie 2 Deel 17 Art. nrs.: 5464 - 5826, 792
    - s-Gravenhage AM Serie 2 Deel 18 Art. nrs.: 5827 - 6212, 793
    - s-Gravenhage AM Serie 2 Deel 19 Art. nrs.: 6213 - 6489, 794
    - s-Gravenhage AM Serie 2 Deel 20 Art. nrs.: 6490 - 6766, 795
    - s-Gravenhage AM Serie 2 Deel 21 Art. nrs.: 6767 - 7047, 796
    - s-Gravenhage AM Serie 2 Deel 22 Art. nrs.: 7048 - 7319, 797
    - s-Gravenhage AM Serie 2 Deel 23 Art. nrs.: 7320 - 7589, 798
    - s-Gravenhage AN Serie 1 Deel 1 Art. nrs.: 1 - 253, 799
    - s-Gravenhage AN Serie 1 Deel 2 Art. nrs.: 254 - 595, 800
    - s-Gravenhage AN Serie 1 Deel 3 Art. nrs.: 596 - 936, 801
    - s-Gravenhage AN Serie 2 Gemeente Art. nrs.: 2437, 802
    - s-Gravenhage AN Serie 2 Deel 1 t/m 3 Art. nrs.: 39 - 934, 803
    - s-Gravenhage AN Serie 2 Deel 4 Art. nrs.: 937 - 1285, 804
    - s-Gravenhage AN Serie 2 Deel 5 Art. nrs.: 1286 - 1640, 805
    - s-Gravenhage AN Serie 2 Deel 6 Art. nrs.: 1641 - 1986, 806
    - s-Gravenhage AN Serie 2 Deel 7 Art. nrs.: 1987 - 2332, 807
    - s-Gravenhage AN Serie 2 Deel 8 Art. nrs.: 2333 - 2686, 808
    - s-Gravenhage AN Serie 2 Deel 9 Art. nrs.: 2687 - 3004, 809
    - s-Gravenhage AN Serie 2 Deel 10 Art. nrs.: 3005 - 3346, 810
    - s-Gravenhage AN Serie 2 Deel 11 Art. nrs.: 3347 - 3703, 811
    - s-Gravenhage AN Serie 2 Deel 12 Art. nrs.: 3704 - 4066, 812
    - s-Gravenhage AN Serie 2 Deel 13 Art. nrs.: 4067 -4429, 813
    - s-Gravenhage AN Serie 2 Deel 14 Art. nrs.: 4430 - 4791, 814
    - s-Gravenhage AN Serie 2 Deel 15 Art. nrs.: 4792 - 5164, 815
    - s-Gravenhage AN Serie 2 Deel 16 Art. nrs.: 5165 - 5432, 816
    - s-Gravenhage AN Serie 2 Deel 17 Art. nrs.: 5433 - 5690, 817
    - s-Gravenhage AN Serie 2 Deel 18 Art. nrs.: 5691 - 5956, 818
    - s-Gravenhage AN Serie 2 Deel 19 Art. nrs.: 5957 - 6237, 819
    - s-Gravenhage AO Serie 1 Deel 1 Art. nrs.: 1 - 314, 820
    - s-Gravenhage AO Serie 1 Deel 2 Art. nrs.: 315 - 555, 821
    - s-Gravenhage AO Serie 1 Deel 3 Art. nrs.: 556 - 899, 822
    - s-Gravenhage AO Serie 2 Gemeente Art. nrs.: 1000, 823
    - s-Gravenhage AO Serie 2 Deel 1 t/m 3 Art. nrs.: 1 - 894, 824
    - s-Gravenhage AO Serie 2 Deel 4 Art. nrs.: 900 - 1237, 825
    - s-Gravenhage AO Serie 2 Deel5 Art. nrs.: 1238 - 1593, 826
    - s-Gravenhage AO Serie 2 Deel 6 Art. nrs.: 1594 - 1942, 827
    - s-Gravenhage AO Serie 2 Deel 7 Art. nrs.: 1943 - 2282, 828
    - s-Gravenhage AO Serie 2 Deel 8 Art. nrs.: 2283 - 2641, 829
    - s-Gravenhage AO Serie 2 Deel 9 Art. nrs.: 2642 - 3001, 830
    - s-Gravenhage AO Serie 2 Deel 10 Art. nrs.: 3002 - 3363, 831
    - s-Gravenhage AO Serie 2 Deel 11 Art. nrs.: 3364 - 3725, 832
    - s-Gravenhage AO Serie 2 Deel 12 Art. nrs.: 3726 - 4098, 833
    - s-Gravenhage AO Serie 2 Deel 13 Art. nrs.: 4099 - 4358, 834
    - s-Gravenhage AO Serie 2 Deel 14 Art. nrs.: 4359 - 4716, 835
    - s-Gravenhage AP Serie 1 Deel 1 Art. nrs.: 1 - 250, 836
    - s-Gravenhage AP Serie 2 Deel 1 Art. nrs.: 1 - 247, 837
    - s-Gravenhage AP Serie 2 Deel 2 Art. nrs.: 248 - 594, 838
    - s-Gravenhage AP Serie 2 Deel 3 Art. nrs.: 595 - 647, 839
    - s-Gravenhage AR Serie 1 Deel 1 Art. nrs.: 1 - 305, 840
    - s-Gravenhage AR Serie 1 Deel 2 Art. nrs.: 306 - 665, 841
    - s-Gravenhage AR Serie 1 Deel 3 Art. nrs.: 666 - 820, 842
    - s-Gravenhage AS Serie 1 Deel 1 Art. nrs.: 1 - 310, 843
    - s-Gravenhage AS Serie 1 Deel 2 Art. nrs.: 311 - 640, 844
    - s-Gravenhage AS Serie 1 Deel 3 Art. nrs.: 641 - 901, 845
    - s-Gravenhage AU Serie 1 Deel 1 Art. nrs.: 1 - 301, 846
    - s-Gravenhage AU Serie 1 Deel 2 Art. nrs.: 302 - 636, 847
    - s-Gravenhage AU Serie 1 Deel 3 Art. nrs.: 637 - 978, 848
    - s-Gravenhage AU Serie 1 Deel 4 Art. nrs.: 979 - 1330, 849
    - s-Gravenhage AU Serie 1 Deel 5 Art. nrs.: 1331 - 1688, 850
    - s-Gravenhage AU Serie 1 Deel 6 Art. nrs.: 1689 - 2028, 851
    - s-Gravenhage AU Serie 1 Deel 7 Art. nrs.: 2029 - 2389, 852
    - s-Gravenhage AU Serie 1 Deel 8 Art. nrs.: 2390 - 2751, 853
    - s-Gravenhage AU Serie 1 Deel 9 Art. nrs.: 2752 - 3109, 854
    - s-Gravenhage AU Serie 1 Deel 10 Art. nrs.: 3110 - 3368, 855
    - s-Gravenhage AV Serie 1 Deel 1 Art. nrs.: 1 - 254, 856
    - s-Gravenhage AV Serie 1 Deel 2 Art. nrs.: 255 - 605, 857
    - s-Gravenhage AV Serie 1 Deel 3 Art. nrs.: 606 - 936, 858
    - s-Gravenhage AV Serie 1 Deel 4 Art. nrs.: 937 - 1287, 859
    - s-Gravenhage AV Serie 1 Deel 5 Art. nrs.: 1288 - 1640, 860